【裁判字號】    97,訴,294
【裁判日期】    980227
【裁判案由】    違反槍砲彈藥刀械管制條例
【裁判全文】
臺灣嘉義地方法院刑事判決               97年度訴字第294號
公  訴  人  臺灣嘉義地方法院檢察署檢察官
被      告  甲○○
                    （現另案在臺灣雲林第二監獄執行）
指定辯護人  本院公設辯護人乙○○
上列被告因違反槍砲彈藥刀械管制條例案件，經檢察官提起公訴
（97年度偵字第1494號），本院判決如下：
    主  文
甲○○犯非法寄藏可發射子彈具殺傷力之槍枝罪，處有期徒刑
年貳月，併科罰金新臺幣伍萬元，罰金如易服勞役，以新臺幣壹
仟元折算壹日，扣案之仿ＢＥＲＥＴＴＡ廠Ｍ９型半自動改造手
槍壹支（槍枝管制編號0000000000號，含彈匣壹個）
及口徑９ｍｍ制式子彈貳顆，均沒收。
    犯 罪 事 實
一、甲○○基於非法寄藏可發射子彈具殺傷力改造手槍及子彈之
    犯意，於民國96年5月21日某時（經公訴檢察官當庭更正）
    ，在嘉義縣水上鄉三和村新和庄13之15號居處，受吳應照（
    96年8月20日死亡）之託，將交付之可發射子彈具殺傷力仿
    BERETTA廠M9型改造手槍1支（槍枝管制編號0000000000號，
    含彈匣1個）及口徑9mm制式子彈3顆，藏放在上址房間內，
    嗣於96年12月21日凌晨0時25分許，甲○○因另案遭通緝，
    經警在上址逮捕，並扣得上開改造手槍1支及制式子彈3顆（
    其中1顆經鑑定試射後僅存彈殼，不具子彈功能），而悉上
    情。
二、案經嘉義市警察局第二分局報告臺灣嘉義地方法院檢察署檢
    察官偵查起訴。
    理  由
壹、程序事項
一、按被告以外之人於審判外之言詞或書面陳述，除法律有規定
    者外，不得作為證據；而於偵查中向檢察官所為之陳述，除
    顯有不可信之情況者外，得為證據，刑事訴訟法第159條第1
    項、第159條之1第2項分別定有明文。本件證人翁嘉菱於偵
    查中經具結所為證言，固屬被告以外之人於審判外之言詞陳
    述，惟係於自由意志下所為陳述，並經具結，自無顯不可信
    之情形，依刑事訴訟法第159條之1第2項規定，自應有證據
    能力。
二、另被告以外之人於審判外之陳述，雖不符前4條（即刑事訴
    訟法第159條之1至之4）之規定，而經當事人於審判程序同
    意作為證據，法院審酌該言詞陳述或書面陳述作成時之情況
    ，認為適當者，亦得為證據。當事人、代理人或辯護人於法
    院調查證據時，知有第159條第1項不得為證據之情形，而未
    於言詞辯論終結前聲明異議者，視為有前項之同意，此觀刑
    事訴訟法第159條之5規定甚明。本件公訴檢察官及被告、指
    定辯護人於本院準備程序及審理時對於證人翁嘉菱於警詢之
    證述及本判決所引用具傳聞性質證據資料（詳如下述）之證
    據能力，均表示同意作為本案之證據，且迄於言詞辯論終結
    前亦未聲明異議。本院審酌前揭證據資料作成時之情況，核
    無違法取證或其他瑕疵，認為以之作為證據為適當，自得作
    為證據。
貳、實體事項
一、前揭犯罪事實，業據被告於本院行準備程序及審理時坦承不
    諱（見本院卷第100、149至150、165至166頁），並有全戶
    戶籍資料查詢結果、搜索同意書、搜索筆錄、扣押物品目錄
    表、扣押物品收據各1份、查獲照片2張等件附卷可佐（見警
    卷第21-1、22、24至26、30至31頁），復有手槍1支、子彈3
    顆扣案足憑。而上開手槍1支（槍枝管制編號0000000000號
    ，含彈匣1個），經送內政部警政署刑事警察局鑑定，認係
    改造手槍，由仿BERETTA廠M9型半自動手槍製造之槍枝，換
    裝土造金屬槍管而成，擊發功能正常，可供擊發適用子彈使
    用，認具殺傷力，又送驗子彈3顆，均係口徑9mm制式子彈，
    經採樣1顆試射，可擊發，認均具殺傷力，此有該局97年1月
    25日刑鑑字第0960197128號槍彈鑑定書1份在卷為佐（見97
    年度偵字第1494號卷第6至9頁），是扣案槍枝、子彈依槍砲
    彈藥刀械管制條例所定均不得非法寄藏持有之，應屬無疑，
    前揭證據均堪為補強證據，足以擔保被告任意性自白與事實
    相符。至於證人翁嘉菱於警詢並未證述上開槍彈寄藏情形，
    於偵查中始證述：係綽號「阿同」交付甲○○藏放云云（見
    警卷第12至16、18、19頁；97年度偵字第202號卷，下稱偵
    查卷，第9、10頁），是否屬實，非無疑問，復觀之被告於
    警詢、偵查中及本院審理時均供稱：槍彈係由吳應照所交付
    等語（見警卷第3、7頁；偵查卷第12頁；本院卷第100、164
    頁），且被告另於96年6月初某日，因向吳應照借車而受其
    所託藏放制式手槍乙案，經臺灣南投地方法院以97年度訴字
    第126號判決判處有期徒刑5年4月，併科罰金10萬元確定，
    此有判決書1份存卷可稽（見本院卷第105至111頁），已徵
    被告與吳應照確有交誼，而有受託藏放槍、彈等情，亦足佐
    證被告上開供述之真實性，是證人翁嘉菱之證詞，因乏積極
    證據堪憑，本院無從逕採，併以說明。綜上所述，本件事證
    明確，被告寄藏具殺傷力改造手槍及制式子彈犯行，洵可認
    定，應予依法論科。
二、按未經許可寄藏槍枝，其寄藏之繼續，乃行為之繼續，亦即
    一經寄藏槍枝，犯罪即成立，惟其犯罪繼續至寄藏行為終了
    即為警查獲時為止，其前後寄藏之行為，應以一寄藏行為加
    以評價；又寄藏與持有，均係將物置於自己實力支配之下，
    僅寄藏必先有他人之持有行為，而後始為之受寄代藏，故寄
    藏之受人委託代為保管，其保管之本身，亦屬持有，惟此持
    有係寄藏之當然結果，法律上僅就寄藏之行為包括評價，不
    應另就持有予以論罪（最高法院74年臺上字第3400號判例、
    95年度臺上字第3978號判決意旨可參）。本件被告因吳應照
    至其居處，交付扣案槍枝、子彈，即受其所託，並將槍、彈
    藏放在居處房間內而置於自己實力支配之下，是核被告所為
    ，係犯槍砲彈藥刀械管制條例第8條第4項之非法寄藏可發射
    子彈具殺傷力之槍枝罪、同條例第12條第4項之非法寄藏子
    彈罪。被告持有具殺傷力改造手槍及子彈之行為，係其寄藏
    之當然結果，不另論罪。另被告以1行為觸犯上揭2構成要件
    不同之罪名，為想像競合犯，依刑法第55條之規定，從一重
    之槍砲彈藥刀械管制條例第8條第4項之罪處斷。又檢察官起
    訴雖未論及被告寄藏槍、彈犯行，惟被告於本院審理時供述
    係受他人之託而藏放，而非為自己持有，本院為上揭之認定
    ，是被告寄藏槍、彈行為既與經檢察官起訴之持有槍、彈行
    為，分別具有實質上一罪關係，而均為起訴效力所及，本院
    自應併予審理，且持有、寄藏槍、彈復分別係規定在同一處
    罰條項，故本院認定被告寄藏槍、彈部分與檢察官起訴持有
    槍、彈之罪名，雖屬有異，惟尚無變更起訴法條之必要，附
    此敘明。爰審酌被告國中畢業之智識程度，前因違反麻醉藥
    品管理條例等案件，經法院判處罪刑確定，93年11月26日縮
    短刑期假釋出監，付保護管束，此有臺灣高等法院被告前案
    紀錄表1紙在卷足憑，被告尚於假釋期間，仍不知戒惕，明
    知未經主管機關許可，不得寄藏具有殺傷力之改造手槍及子
    彈，竟無故受託藏放之，犯罪之動機即屬可議，對社會治安
    存有潛在危險，惟念其犯後坦認犯行，寄藏槍彈期間為7月
    ，未造成實害，被告自承從事園藝工作、與父親、弟、妻、
    子女同住等家庭、經濟狀況等一切情狀，量處如主文所示之
    刑，並就併科罰金刑部分，依刑法第42條第3項前段之規定
    ，諭知易服勞役之折算標準，以示懲儆。
三、扣案具殺傷力之仿BERETTA廠M9型半自動改造手槍1支（槍枝
    管制編號0000000000號，含彈匣1個）及具殺傷力制式子彈2
    顆，依槍砲彈藥刀械管制條例之規定，均係違禁物，不問屬
    於犯人與否，應依刑法第38條第1項第1款規定，予以宣告沒
    收。至於另扣獲制式子彈1顆，業因囑託內政部警政署刑事
    警察局鑑驗，經鑑驗試射擊發而僅餘彈殼，已失去子彈之功
    能而不具有殺傷力，又在被告駕駛車輛上查扣之非制式子彈
    3顆，經送鑑驗認均係由金屬彈殼組合直徑7.9±0.5mm金屬
    彈頭而成，採樣1顆試射，雖可擊發，惟發射動能不足，認
    皆不具殺傷力，亦有前開槍彈鑑定書1份在卷為佐，均非屬
    違禁物，皆不予宣告沒收，併此說明。
據上論斷，應依刑事訴訟法第299條第1項前段，槍砲彈藥刀械管
制條例第8條第4項、第12條第4項，刑法第11條前段、第55條、
第42條第3項前段、第38條第1項第1款，判決如主文。
本案經檢察官陳昱奉到庭執行職務
中    華    民    國    98    年     2    月    27    日
                  刑事第二庭審判長法  官  沈福財
                                  法  官  盧怡秀
                                  法  官  林青怡
以上正本證明與原本無異。
如不服本判決應於收受判決後10日內向本院提出上訴書狀，並應
敘述具體理由；其未敘述上訴理由者，應於上訴期間屆滿後20日
內向本院補提理由書（均須按他造當事人之人數附繕本）「切勿
逕送上級法院」。
中    華    民    國    98    年     2    月    27    日
                                 書記官  李佳惠
附錄論罪科刑法條
槍砲彈藥刀械管制條例第8條
未經許可，製造、販賣或運輸鋼筆槍、瓦斯槍、麻醉槍、獵槍、
空氣槍或第4條第1項第1款所定其他可發射金屬或子彈具有殺傷
力之各式槍砲者，處無期徒刑或5年以上有期徒刑，併科新臺幣1
千萬元以下罰金。
未經許可，轉讓、出租或出借前項所列槍枝者，處5年以上有期
徒刑，併科新臺幣1千萬元以下罰金。
意圖供自己或他人犯罪之用，而犯前二項之罪者，處無期徒刑或
7年以上有期徒刑，併科新臺幣1千萬元以下罰金。
未經許可，持有、寄藏或意圖販賣而陳列第1項所列槍枝者，處3
年以上10年以下有期徒刑，併科新臺幣700萬元以下罰金。
第1項至第3項之未遂犯罰之。
槍砲彈藥刀械管制條例第12條
未經許可，製造、販賣或運輸子彈者，處 1 年以上 7 年以下有
期徒刑，併科新台幣 500 萬元以下罰金。
未經許可，轉讓、出租或出借子彈者，處 6 月以上 5 年以下有
期徒刑，併科新台幣 300 萬元以下罰金。
意圖供自己或他人犯罪之用，而犯前二項之罪者，處 3 年以上
10 年以下有期徒刑，併科新台幣 700 萬元以下罰金。
未經許可，持有、寄藏或意圖販賣而陳列子彈者，處 5 年以下有
期徒刑，併科新台幣 300 萬元以下罰金。
第 1 項至第 3 項之未遂犯罰之。


司法院資訊處製作；財團法人民間司法改革基金會備份。
